【裁判字號】    90,簡上,285
【裁判日期】    901018
【裁判案由】    妨害家庭
【裁判全文】
臺灣臺北地方法院刑事判決                          九十年度簡上字第二八五號
    上  訴  人  臺灣臺北地方法院檢察署檢察官
    被      告  甲○○
右列上訴人因被告妨害家庭案件，不服本院簡易庭九十年度簡字第一八七０號，中華
民國九十年六月二十二日第一審刑事簡易判決（檢察官聲請簡易判決處刑案號：台灣
台北地方法院檢察署九十年度偵字第六六六六號），提起上訴，本院管轄之第二審合
議庭判決如左：
    主  文
上訴駁回。
    事  實
一、甲○○明知曾義雄係乙○○之夫，為有配偶之人，竟基於概括之犯意，自民國八
    十九年年底某日起至九十年三月三十一日凌晨三時許止，連續在臺北市萬華區○
    ○○路一九一號六樓Ｃ室與曾義雄相姦發生性關係多次（曾義雄通姦部分業經本
    院以九十年度簡字第一八七０號判處有期徒刑三月確定，並於九十年七月三十日
    易科罰金執行完畢）。嗣於九十年三月三十一日經曾義雄之配偶乙○○報警在前
    址當場查獲，方知上情。
二、案經乙○○訴由台灣台北地方法院檢察署檢察官聲請以簡易判決處刑。
    理  由
一、右揭事實，業據被告甲○○於偵查中及本院審理時坦承不諱（詳見偵查卷第十二
    頁反面訊問筆錄及本院九十年十月四日審判筆錄），核與告訴人乙○○所指訴之
    情節相符，並經同案被告即與被告為通姦行為之曾義雄於檢察官偵查時自承屬實
    （詳見偵查卷第十二頁反面），復有照片三張、協議書影本及臺北市政府警察局
    萬華分局員警工作紀錄簿影本各一紙在卷足憑，足徵被告甲○○之自白與事實相
    符，應堪採信，本件事證明確，被告犯行洵堪認定，應依法論科。
二、核被告甲○○所為，係犯刑法第二百三十九條後段之相姦罪。被告先後多次與同
    案被告曾義雄相姦之犯行，時間緊密，犯意概括，所犯構成要件均相同，為連續
    犯，應依刑法第五十六條規定，以一罪論，並加重其刑。原審以被告前開犯行之
    事證明確，依刑法第二百三十九條後段、第四十一條第一項前段及罰金罰鍰提高
    標準條例第二條規定，量處被告有期徒刑三月，並諭知易科罰金之折算標準，其
    認事、用法及量刑均尚稱妥適，檢察官循告訴人乙○○之請求而提起本件上訴，
    其上訴意旨略以被告明知曾義雄為有婦之夫仍繼續與之為相姦行為，且租屋與原
    配僅一街之隔，藐視原配偶，原審量刑過輕云云，惟查告訴人乙○○與同案被告
    曾義雄業於九十年四月三日離婚，已據同案被告曾義雄於偵查中所自承（見偵查
    卷第十二頁反面），並為告訴人所不爭，是同案被告曾義雄於離婚之後與何人同
    居，自與告訴人無涉，曾義雄之行為並不構成通姦，被告之行為亦不構成相姦罪
    ，且被告自檢察官偵查迄本院辯論終結，就其前開犯行均坦白不諱，並已賠償告
    訴人新台幣八萬元，於原審判決後亦已搬離臺北市萬華區○○○路一九一號六樓
    Ｃ室，此為告訴人及被告所自承，顯見被告並非如告訴人所指之惡意藐視原配，
    從而其漫指原審之量刑過輕，顯無理由，自應將其上訴駁回。
據上論斷，應依刑事訴訟法第四百五十五條之一第一項、第三項、第三百六十八條，
判決如主文。
本案經檢察官張熙懷到庭執行職務
中      華      民      國      九十      年      十      月    十八    日
                                  臺灣臺北地方法院刑事第五庭
                                      審判長法官  廖紋妤
                                            法官  陳容正
                                            法官  李家慧
右正本證明與原本無異。
不得上訴。
                                          書記官  黃秀琴
中      華      民      國      九十      年      十      月    十八    日


司法院資訊處製作；財團法人民間司法改革基金會備份。
